src/morphology/affixes/propernouns.lexc
LEXICON Z1geo_nnguaqZmorf !Quassunnguaq NY 20100410 (PL)
+Sem/Geo+Prop+LIAR+Der/nv:%>%TRUNCliar	IV_r ;
+Sem/Geo+Prop+MIU+Der/nn:%>miu	Z1Zmorf ;
+Sem/Geo+Prop+MIUQ+Der/nn+N+Abs+Sg:%>mioq	K ;
+Sem/Geo+Prop+U+Der/nv:%>%VCTRUNCu	IV_voq ;
		Z1geo_nnguaqZ ;

LEXICON Z1geo_nnguaqPZmorf !Kangilinnguit NY 20100319 (PL)
+Sem/Geo+Prop+LIAR+Der/nv:%>%TRUNCliar	IV_r ;
+Sem/Geo+Prop+MIU+Der/nn:%>miu	Z1Zmorf ;
+Sem/Geo+Prop+MIUQ+Der/nn+N+Abs+Sg:%>mioq	K ;
+Sem/Geo+Prop+U@U.Num.Pl@+Der/nv:%>%VCTRUNCu@U.Num.Pl@	IV_voq ;
		Z1geo_nnguaqPZ ;


LEXICON Z1geo+ssPZmorf !Ilulissat
+Sem/Geo+Prop+LIAR+Der/nv:%>%VCTRUNCssiar	IV_r ;
+Sem/Geo+Prop+MIU+Der/nn:%>miu	Z1Zmorf ;
+Sem/Geo+Prop+MIUQ+Der/nn+N+Abs+Sg:%>mioq	K ;
+Sem/Geo+Prop+U@U.Num.Pl@+Der/nv:%>%TRUNCu@U.Num.Pl@	IV_voq ;
		Z1geo+ssPZ ;

LEXICON	Z1geo_oqsZmorf !Finland
+Sem/Geo+Prop+INNAQ+Der/nn:%>iinnaq	Z2Zmorf ;
+Sem/Geo+Prop+INNAQ+Der/nn+VIK+Der/nn:%>iinnavik	Z2-Zmorf ;
!+Sem/Geo+Prop+LIAR+Der/nn+Orth/Arch:%>%TRUNCliaq	tp ; !Ser mærkeligt ud PL 20190822
+Sem/Geo+Prop+LIAR+Der/nn+Orth/Arch:%>iliaq	tp ;
+Sem/Geo+Prop+LIAR+Der/nv:%>iliar	IV_r ;
+Sem/Geo+Prop+LIAR+Der/nv+UTE+Der/vv:%>iliaap	HTR_UTE_SSAQ_ssi ;
+Sem/Geo+Prop+MIU+Der/nn:%>imiu	Z1Zmorf ;
+Sem/Geo+Prop+MIU+Der/nn:%>ermiu	Z1Zmorf ; !2017 PL skabsrecessive former
+Sem/Geo+Prop+MIUQ+Der/nn+N+Abs+Sg:%>imioq	K ;
+Sem/Geo+Prop+MIUQ+Der/nn+N+Abs+Sg:%>ermioq	K ; !2017 PL skabsrecessive former
+Sem/Geo+Prop+PIAQ+Der/nn:%>erpiaq	Z1Zmorf ;
+Sem/Geo+Prop+TUQAQ+Der/nn:%>itoqaq	Z1+qaZ ;
+Sem/Geo+Prop+U+Der/nv:%>iu		IV_voq ;
		Z1geo_oqsZ ;

LEXICON	Z1geo_oqs-nbestZmorf !Særlig katalog til lande i bestemt form som Spanien
+Sem/Geo+Prop+INNAQ+Der/nn:%>%VCTRUNCaannaq	Z2Zmorf ;
+Sem/Geo+Prop+INNAQ+Der/nn+VIK+Der/nn:%>%VCTRUNCaannavik	Z2-Zmorf ;
+Sem/Geo+Prop+LIAR+Der/nn+Orth/Arch:%>%VCTRUNCaliaq	tp ;
+Sem/Geo+Prop+LIAR+Der/nv:%>%VCTRUNCaliar	IV_r ;
+Sem/Geo+Prop+LIAR+Der/nv+UTE+Der/vv:%>%VCTRUNCaliaap	HTR_UTE_SSAQ_ssi ;
+Sem/Geo+Prop+MIU+Der/nn:%>%VCTRUNCamiu	Z1Zmorf ;
+Sem/Geo+Prop+MIUQ+Der/nn+N+Abs+Sg:%>%VCTRUNCamioq	K ;
+Sem/Geo+Prop+PIAQ+Der/nn:%>%VCTRUNCarpiaq	Z1Zmorf ;
+Sem/Geo+Prop+TUQAQ+Der/nn:%>%VCTRUNCatoqaq	Z1+qaZ ;
+Sem/Geo+Prop+U+Der/nv:%>%VCTRUNCaa		IV_voq ;
		Z1geo_oqs-bestZ ;
		
LEXICON	Z1geo_oqs-tbestZmorf !Særlig katalog til lande i bestemt form som Tyrkiet
+Sem/Geo+Prop+INNAQ+Der/nn:%>%VCTRUNCaannaq	Z2Zmorf ;
+Sem/Geo+Prop+INNAQ+Der/nn+VIK+Der/nn:%>%VCTRUNCaannavik	Z2-Zmorf ;
+Sem/Geo+Prop+LIAR+Der/nn+Orth/Arch:%>%VCTRUNCaliaq	tp ;
+Sem/Geo+Prop+LIAR+Der/nv:%>%VCTRUNCaliar	IV_r ;
+Sem/Geo+Prop+LIAR+Der/nv+UTE+Der/vv:%>%VCTRUNCaliaap	HTR_UTE_SSAQ_ssi ;
+Sem/Geo+Prop+MIU+Der/nn:%>%VCTRUNCamiu	Z1Zmorf ;
+Sem/Geo+Prop+MIUQ+Der/nn+N+Abs+Sg:%>%VCTRUNCamioq	K ;
+Sem/Geo+Prop+PIAQ+Der/nn:%>%VCTRUNCarpiaq	Z1Zmorf ;
+Sem/Geo+Prop+TUQAQ+Der/nn:%>%VCTRUNCatoqaq	Z1+qaZ ;
+Sem/Geo+Prop+U+Der/nv:%>%VCTRUNCaa		IV_voq ;
		Z1geo_oqs-bestZ ;

LEXICON	Z1geo_oqseZmorf !Thule
+Sem/Geo+Prop+LIAR+Der/nv:%>iliar	IV_r ;
+Sem/Geo+Prop+MIU+Der/nn:%>imiu	Z1Zmorf ;
+Sem/Geo+Prop+MIUQ+Der/nn+N+Abs+Sg:%>imioq	K ;
+Sem/Geo+Prop+U+Der/nv:%>iu		IV_voq ;
		Z1geo_oqseZ ;

LEXICON Z2-geoSZmorf !Ikerasaarsuk; Korea% Kujalleq
+Sem/Geo+Prop+LIAR+Der/nv:%>%TRUNCliar	IV_r ;
+Sem/Geo+Prop+MIU+Der/nn:%>miu	Z1Zmorf ;
+Sem/Geo+Prop+MIUQ+Der/nn+N+Abs+Sg:%>mioq	K ;
+Sem/Geo+Prop+U+Der/nv:%>%TRUNCu	IV_voq ;
		Z2-geoSZ ;

LEXICON Z2+lgeoSZmorf !Nanortalik
+Sem/Geo+Prop+LIAR+Der/nv:%>liliar	IV_r ;
+Sem/Geo+Prop+MIU+Der/nn:%>limmiu	Z1Zmorf ;
+Sem/Geo+Prop+MIUQ+Der/nn+N+Abs+Sg:%>limmioq	K ;
+Sem/Geo+Prop+U+Der/nv:%>liu	IV_voq ;
		Z2+lgeoSZ ;


LEXICON Z2-geo_uukSZmorf !kun til Nuuk
+Sem/Geo+Prop+LIAR+Der/nv:%>%TRUNCliar	IV_r ;
+Sem/Geo+Prop+MIU+Der/nn:%>miu	Z1Zmorf ;
+Sem/Geo+Prop+MIUQ+Der/nn+N+Abs+Sg:%>mioq	K ;
+Sem/Geo+Prop+U+Der/nv:%>%TRUNCu	IV_voq ;
		Z2-geo_uukSZ ;
		
LEXICON Z2-geo_specielSZmorf !til geografiske steder med fleksion såsom Qinngorput – Qinngorpummi, Qinngorpormiu
+Sem/Geo+Prop+LIAR+Der/nv:%>%TRUNCliar	IV_r ;
+Sem/Geo+Prop+MIU+Der/nn:%>%TRUNCrmiu	Z1Zmorf ;
+Sem/Geo+Prop+MIUQ+Der/nn+N+Abs+Sg:%>%TRUNCrmioq	K ;
+Sem/Geo+Prop+U+Der/nv:%>%TRUNCu	IV_voq ;
		Z2-geo_specielSZ ;


LEXICON Z2geo_aqSZmorf !Nuussuaq
+Sem/Geo+Prop+LIAR+Der/nv:%>%TRUNCliar	IV_r ;
+Sem/Geo+Prop+MIU+Der/nn:%>miu	Z1Zmorf ;
+Sem/Geo+Prop+MIUQ+Der/nn+N+Abs+Sg:%>mioq	K ;
+Sem/Geo+Prop+U+Der/nv:%>%VCTRUNCu	IV_voq ;
		Z2geo_aqSZ ;
		
LEXICON Z2geo_aqPZmorf !Illorsuit:Illorsuaq
+Sem/Geo+Prop+LIAR+Der/nn+Orth/Arch:%>%TRUNCliaq	tp ;
+Sem/Geo+Prop+LIAR+Der/nv:%>%TRUNCliar	IV_r ;
+Sem/Geo+Prop+MIU+Der/nn:%>miu	Z1Zmorf ;
+Sem/Geo+Prop+MIUQ+Der/nn+N+Abs+Sg:%>mioq	K ;
+Sem/Geo+Prop+U+Der/nv:%>%VCTRUNCu	IV_voq ;
		Z2geo_aqPZ ;
		
LEXICON Z2-geoPZmorf !Iqaluit
+Sem/Geo+Prop+LIAR+Der/nv:%>%TRUNCliar	IV_r ;
+Sem/Geo+Prop+MIU+Der/nn:%>miu	Z1Zmorf ;
+Sem/Geo+Prop+MIUQ+Der/nn+N+Abs+Sg:%>mioq	K ;
+Sem/Geo+Prop+U@U.Num.Pl@+Der/nv:%>%TRUNCu@U.Num.Pl@	IV_voq ;
		Z2-geoPZ ;
		
LEXICON Z2-geoqPZmorf !Saqqarliit:Saqqarleq
+Sem/Geo+Prop+LIAR+Der/nv:%>%TRUNCliar	IV_r ;
+Sem/Geo+Prop+MIU+Der/nn:%>miu	Z1Zmorf ;
+Sem/Geo+Prop+MIUQ+Der/nn+N+Abs+Sg:%>mioq	K ;
+Sem/Geo+Prop+U@U.Num.Pl@+Der/nv:%>%TRUNCu@U.Num.Pl@	IV_voq ;
		Z2-geoqPZ ;

LEXICON Z2-geolikPZmorf !Kapisillit:Kapisi
+Sem/Geo+Prop+LIAR+Der/nv:%>li%>liar	IV_r ;
+Sem/Geo+Prop+MIU+Der/nn:lik%>miu	Z1Zmorf ;
+Sem/Geo+Prop+MIUQ+Der/nn+N+Abs+Sg:lik%>mioq	K ;
+Sem/Geo+Prop+U@U.Num.Pl@+Der/nv:lik%>%TRUNCu@U.Num.Pl@	IV_voq ;
		Z2-geolikPZ ;
		
LEXICON Z2-ateqZmorf
+Sem/Hum+KKUT+Der/nn:%>%TRUNCkkut	ZPropKKUTZ ;
+Sem/Hum+KKUT+Der/nn+MIU@C.Num@+Der/nn:%>%TRUNCkkormiu@C.Num@	tp ;
@C.Num@+Sem/Hum+KKUT+Der/nn+MIUQ+Der/nn+Sem/Hum+KKUT+Der/nn+MIUQ@C.Num@+Der/nn+N+Abs+Sg:@C.Num@%>%TRUNCkkormioq@C.Num@	K ;
@C.Num@:@C.Num@%>%TRUNCkkormioq	tp ;
+Sem/Hum+Prop+U+Der/nv:%>%TRUNCu	IV_voq ;
+Sem/Hum+Prop+U+Der/nv+NIRAR+Der/vv:%>%TRUNCunerar	TV ;
			Z2-ateqZ ;

!LEXICON Z2-ateq_chZmorf
!+Sem/Hum+KKUT+Der/nn:%>%TRUNCkkut	ZPropKKUTZ ;
!+Sem/Hum+KKUT+Der/nn+MIUQ@C.Num@+Der/nn:%>%TRUNCkkormioq@C.Num@	tp ;
!+Sem/Hum+Prop+U+Der/nv:%>%TRUNCu	IV_voq ;
!+Sem/Hum+Prop+U+Der/nv+NIRAR+Der/vv:%>%TRUNCunerar	TV ;
!			Z2-ateq_chZ ;

LEXICON Z2ateq_niqZmorf
+Sem/Hum+KKUT+Der/nn:%>%TRUNCkkut	ZPropKKUTZ ;
+Sem/Hum+KKUT+Der/nn+MIU@C.Num@+Der/nn:%>%TRUNCkkormiu@C.Num@	tp ;
+Sem/Hum+KKUT+Der/nn+MIUQ@C.Num@+Der/nn+N+Abs+Sg:%>%TRUNCkkormioq@C.Num@	K ;
+Sem/Hum+Prop+U+Der/nv:%>%TRUNCru	IV_voq ;
+Sem/Hum+Prop+U+Der/nv+NIRAR+Der/vv:%>%TRUNCrunerar	TV ;
			Z2ateq_niqZ ;

LEXICON Z2ateq_neqZmorf
+Sem/Hum+ARAQ+Der/nn:%>%TRUNCaraq	Z1Prop+qaZ ;
+Sem/Hum+KKUT+Der/nn:%>%TRUNCkkut	ZPropKKUTZ ;
+Sem/Hum+KKUT+Der/nn+MIU@C.Num@+Der/nn:%>%TRUNCkkormiu@C.Num@	tp ;
+Sem/Hum+KKUT+Der/nn+MIUQ@C.Num@+Der/nn+N+Abs+Sg:%>%TRUNCkkormioq@C.Num@	K ;
+Sem/Hum+KULUK+Der/nn+NNGUAQ+Der/nn:%>%TRUNCkulunnguaq	Z1nnguaq_ateqZ ; !liv 170329
+Sem/Hum+NNGUAQ+Der/nn:%>%TRUNCnnguaq	Z1nnguaq_ateqZ ;
+Sem/Hum+PALAAQ+Der/nn+SUAQ+Der/nn:%>%TRUNCpalaarsuaq	Z2aqZ ;
+Sem/Hum+SUAQ+Der/nn:%>%TRUNCrsuaq	Z2aqZ ;
+Sem/Hum+SUAQ+Der/nn+NNGUAQ+Der/nn:%>%TRUNCrsuannguaq	Z1nnguaq_ateqZ ;
+Sem/Hum+Prop+U+Der/nv:%>%TRUNCu	IV_voq ;
+Sem/Hum+Prop+U+Der/nv+NIRAR+Der/vv:%>%TRUNCunerar	TV ;
			Z2ateq_neqZ ;

LEXICON Z2suaq_ateqZmorf
+Sem/Hum+KKUT+Der/nn:%>%TRUNCkkut	ZPropKKUTZ ;
+Sem/Hum+KKUT+Der/nn+MIU@C.Num@+Der/nn:%>%TRUNCkkormiu@C.Num@	tp ;
+Sem/Hum+KKUT+Der/nn+MIUQ@C.Num@+Der/nn+N+Abs+Sg:%>%TRUNCkkormioq@C.Num@	K ;
+Sem/Hum+Prop+U+Der/nv:%>%VCTRUNCu	IV_voq ;
+Sem/Hum+Prop+U+Der/nv+NIRAR+Der/vv:%>%VCTRUNCunerar	TV ;
			Z2suaq_ateqZ ;
			
!LEXICON Z2-ateqPZmorf
!+Sem/Hum+KKUT+Der/nn:%>%TRUNCkkut	ZPropKKUTZ ;
!+Sem/Hum+KKUT+Der/nn+MIUQ@C.Num@+Der/nn:%>%TRUNCkkormioq@C.Num@	tp ;
!+Sem/Hum+Prop+U+Der/nv:%>%TRUNCu	IV_voq ;
!+Sem/Hum+Prop+U+Der/nv+NIRAR+Der/vv:%>%TRUNCunerar	TV ;
			!Z2-ateqPZ ;
