src/morphology/stems/propernouns.lexc
LEXICON ateq
Abimalek Z2-ateqZmorf ;
Akkalak Z2-ateqZmorf ;
Anammelek Z2-ateqZmorf ;
Assartuivik Z2-ateqZmorf ;
Atuarfik% Gammeqarfik	Z2-ateqZmorf ;
Baruk Z2-ateqZmorf ;
Eqajuk Z2-ateqZmorf ;
Gammeqarfik Z2-ateqZmorf ;
Ilisimatusarfik	Z2-ateqZmorf ;
Illersornissaqarfik Z2-ateqZmorf ;
Inerisaavik Z2-ateqZmorf ;
Inngikitsulik:Inngikitsu   Z2+lgeoSZmorf ;
Inuiaqatigiilerinermik,% Aningaasaqarnermik% Tusagassiornermillu% Ilisimatusarfik	Z2-ateqZmorf ;
Kujalleq	Z2-geoSZmorf ;
Kulturimik,% Oqaatsinik% Oqaluttuarisaanermillu% Ilisimatusarfik	Z2-ateqZmorf ;
Manerassuaq	Z2geo_aqSZmorf ;
Napparsimmavissuaq Z2suaq_ateqZmorf ;
Nunatsinni% Nakorsaaneqarfik	Z2-ateqZmorf ;	
Oqaasileriffik	Z2-ateqZmorf ;
Oqaaserpassualeriffik Z2-ateqZmorf ;
Oqaasileriffik Z2-ateqZmorf ;
Pinngortitaleriffik Z2-ateqZmorf ;
Qaaviarsuaq Z2suaq_ateqZmorf ;
Qarasaasiaqarfik Z2-ateqZmorf ;
Saviminilerinermik% Ilinniarfik Z2-ateqZmorf ;
Tunillaassortunik% Nappaalanersuaqarneranut% Ataatsimiititaliarsuaq	Z2suaq_ateqZmorf ;
4%0%0%-rtalik:4%0%0-rta Z2+lgeoSZmorf ; 
Aasiaat:Aasiak Z2-geoPZmorf;
Abilene:Abilen Z1geo_oqseZmorf ;
Aklavik Z2-geoSZmorf ;
Albanien Z1geo_oqs-nbestZmorf ;
Algeriet Z1geo_oqs-tbestZmorf ;
Ammassalik:Ammassa Z2+lgeoSZmorf ;
Ammassivik Z2-geoSZmorf ;
Andalusien Z1geo_oqs-nbestZmorf ;
Aragonien Z1geo_oqs-nbestZmorf ;
Arfarfik Z2-geoSZmorf ;
Asien Z1geo_oqs-nbestZmorf ;
Assing Z1geo_oqsZmorf ;
Atammik Z2-geoSZmorf ;
Australien Z1geo_oqs-nbestZmorf ;
Avanersuaq Z2geo_aqSZmorf ;
Baffin% Isle:Baffin% Isl Z1geo_oqseZmorf ;
Baskien Z1geo_oqs-nbestZmorf ;
Blegdamsvej Z1geo_oqsZmorf ;
Bosnien Z1geo_oqs-nbestZmorf ;
Bulgarien Z1geo_oqs-nbestZmorf ;
Bøsbrovej Z1geo_oqsZmorf ;
Caraibien Z1geo_oqs-nbestZmorf ;
Castilien Z1geo_oqs-nbestZmorf ;
Düsseldorf Z1geo_oqsZmorf ;
Etiopien Z1geo_oqs-nbestZmorf ;
Filippavej Z1geo_oqsZmorf ;
Fønikien Z1geo_oqs-nbestZmorf ;
Gammelstrup Z1geo_oqsZmorf ;
Guldborgsundbroen Z1geo_oqsZmorf ;
Hellas Z1geo_oqsZmorf ;
Hov Z1geo_oqsZmorf ;
Ikerasaarsuk Z2-geoSZmorf ;
Ikerasak Z2-geoSZmorf ;
Ikerasassuaq Z2geo_aqSZmorf ;
Ilinniarfik Z2-geoSZmorf ;
Illorsuit:Illorsuaq Z2geo_aqPZmorf ;
Ilulissat:Iluliaq Z1geo+ssPZmorf ;
Indonesien Z1geo_oqs-nbestZmorf ;
Iqaluit:Iqaluk Z2-geoPZmorf ;
Jannerup Z1geo_oqsZmorf ;
Kangerlussuaq Z2geo_aqSZmorf ;
Kangilinnguit:Kangilinnguaq Z1geo_nnguaqPZmorf ;
Kapisillit:Kapisi Z2-geolikPZmorf ;
Kivik Z1geo_oqsZmorf ;
Kommune% Qeqertalik Z2-geoSZmorf ;
Korea% Avannarleq Z2-geoSZmorf ;
Korea% Kujalleq Z2-geoSZmorf ;
Kroatien Z1geo_oqs-nbestZmorf ; !PL 20180308 til dobbeltformer som Kroatienimiu og Kroatiamiu
Kuannersuit:Kuannersuaq Z2geo_aqPZmorf ;
Kullorsuaq Z2geo_aqSZmorf ;
Kultureqarnermut% Ilinniartitaanermullu% Pisortaqarfik  Z2-ateqZmorf ;
Kulusuk Z2-geoSZmorf ;
Køgevej Z1geo_oqsZmorf ;
Lombardiet Z1geo_oqs-tbestZmorf ;
Luxemburg Z1geo_oqsZmorf ;
Maamorilik:Maamori Z2+lgeoSZmorf ;
Manchuriet Z1geo_oqs-tbestZmorf ;
Melanesien Z1geo_oqs-nbestZmorf ;
Mongoliet Z1geo_oqs-tbestZmorf ;
Morud Z1geo_oqsZmorf ;
Nanortalik:Nanorta Z2+lgeoSZmorf ;
Narsarsuaq Z2geo_aqSZmorf ;
Natsilivik Z2-geoSZmorf ;
Noorliit:Noorleq Z2-geoqPZmorf ;
Nugluk Z2-geoSZmorf ;
Nunavut Z2-geoSZmorf ;
Nuuk Z2-geo_uukSZmorf ;
Nuussuaq Z2geo_aqSZmorf ;
Nyled Z1geo_oqsZmorf ;
Oceanien Z1geo_oqs-nbestZmorf ;
Pikiulersuaq Z2geo_aqSZmorf ;
Pikiulinnguaq Z1geo_nnguaqPZmorf ;
Pituffik Z2-geoSZmorf ;
Potsdam Z1geo_oqsZmorf ;
Qaarusulik:Qaarusu Z2+lgeoSZmorf ;
Qalasersuaq Z2geo_aqSZmorf ;
Qasigiannguit:Qasigiannguaq Z1geo_nnguaqPZmorf ;
Qeqertarsuaq Z2geo_aqSZmorf ;
Qinngorput Z2-geo_specielSZmorf ; !til former som Qinngorpummi og Qinngorpumi
Qisavik Z2-geoSZmorf ;
Quassunnguaq Z1geo_nnguaqZmorf ;
Rumænien Z1geo_oqs-nbestZmorf ;
Råst Z1geo_oqsZmorf ;
Saqqarliit:Saqqarleq Z2-geoqPZmorf ;
Savissivik Z2-geoSZmorf ;
Sibirien Z1geo_oqs-nbestZmorf ;
Skallingen Z1geo_oqsZmorf ;
Slovakiet Z1geo_oqs-tbestZmorf ;
Slovenien Z1geo_oqs-nbestZmorf ;
Sparkær Z1geo_oqsZmorf ;
Sulluk Z2-geoSZmorf ;
Syrte:Syrt Z1geo_oqseZmorf ;
Søgård Z1geo_oqsZmorf ;
Tartupaluk Z2-geoSZmorf ;
Tasiusaarsuk Z2-geoSZmorf ;
Tjekkiet Z1geo_oqs-tbestZmorf ;
Tjekkoslovakiet Z1geo_oqs-tbestZmorf ;
Tjetjenien Z1geo_oqs-nbestZmorf ;
Tuapannguit:Tuapannguaq Z1geo_nnguaqPZmorf ;
Tyrkiet Z1geo_oqs-tbestZmorf ;
Upernavik Z2-geoSZmorf ;
Varnæs Z1geo_oqsZmorf ;
Vestindien Z1geo_oqs-nbestZmorf ;
Øksendrup Z1geo_oqsZmorf ;
